臺灣新竹地方法院刑事判決　　　　　　　　　　　　　九十三年度易字第二六○號
　　公　訴　人　臺灣新竹地方法院檢察署檢察官
　　被　　　告　乙○○　男　三.
右列被告因竊盜案件，經檢察官提起公訴（九十三年度偵字第九一○號、第二○四七
號），本院判決如左：
    主  文
乙○○連續踰越安全設備竊盜，處有期徒刑伍月，如易科罰金以佰元折算壹日。
    事  實
一、乙○○前曾於民國九十二年五月二十六日，因竊盜案件經本院判處有期徒刑二年
    並宣告緩刑五年確定，其於緩刑期間猶不知悔改，竟基於意圖為自己不法所有之
    概括犯意：
  (一)自九十二年九月底起至九十三年三月二十七日凌晨一時許止，連續於如附表編號
    一至八所示之時間、地點，以附表編號一至八所示之方式，竊取丑○○、子○○
    、辛○○、己○○、庚○○、戊○○、壬○○、甲○○等人如附表編號一至八所
    示之財物。嗣乙○○於犯罪後未被有偵查犯罪職權之機關或公務人員發覺前，即
    於九十三年一月十九日十九時二十分許，主動攜帶前開所竊得之財物至新竹市警
    察局第一分局自首犯行，並表示願接受裁判之意。
  (二)乙○○再承前開之概括犯意，復於附表編號九所示之時間、地點，竊取丁○○如
    附表編號九所示之財物。嗣因乙○○於九十三年三月二十九日一時五十分許，在
    新竹市○區○○街二巷七號外徘徊，行跡可疑經屋主丙○○報警處理而循線查獲
    。
二、案經新竹市警察局第一、二分局分別報請臺灣新竹地方法院檢察署檢察官偵查起
    訴。
    理      由
一、認定犯罪事實之依據：
  (一)附表編號一至八之犯行，業經被告乙○○於警詢、偵訊及本院審理時均坦承不諱
    ，核與被害人丑○○、子○○、辛○○、己○○、庚○○、甲○○於警詢時之指
    述及告訴人戊○○、壬○○於警詢及檢察官偵訊時之指訴大致相符，並有被害人
    丑○○、子○○、辛○○、己○○、庚○○、甲○○及告訴人戊○○、壬○○之
    贓證物品認領保管收據八紙、贓物照片九幀、現場照片五幀等在卷可稽，被告自
    白核與事實相符，其犯行堪予認定。
  (二)被告乙○○於本院審理時矢口否認涉犯附表編號九之犯行，辯稱未曾至被害人丁○○住處行竊，被查獲時所穿著之女性內褲係其自行購得，於警詢及檢察官偵訊
    時自白犯行，係因警詢時遭受暴力取供及精神恍惚所致云云。惟經查：
  (1)證人即被害人丁○○於本院審理時結稱，其係將換洗衣物置於未上鎖庭院晾曬，
    且採購衣物時偏好少量多款，鮮有重複之情形，本件查獲之粉紅色內褲，前面有
    白色葉型珠珠飾物，確定係其所有，且其內衣褲遭竊並未報案等語，參以被害人
    丁○○失竊之物品係其貼身衣物，且所描述之型式亦與查獲物品相同，則既經明
    確指認，當無誤認之虞，且被害人與被告素昧平生，亦無仇怨，諒無攀誣之動機
    ，又被害人丁○○於本件案發前未曾報案，若非被告主動供出，警方本無從循線
    追查，既係經警依被告之供述而查獲，又何需設詞構陷？故其證詞當可信為實在
    。
  (2)又被告雖辯稱查獲之該件贓物係其自行購得等語，雖內褲型式可能相同，然被告
    既未能提出證據證明扣得之該件內褲係其所購得，且顯與被害人之證述相違，故
    其所辯尚難採信。
  (3)至被告另辯稱其於警詢、偵查中之自白係遭毆打及精神恍惚所致云云，然本件因
    被告於警詢時自行供出被害人丁○○之住處，因而查獲未報警之被害人丁○○失
    竊之物品，則按之常理，若非真實，豈可能被告供述竊盜與互不相識之被害人失
    竊之物品正好符合？且其於偵查中亦對其犯行供述甚明，亦無精神恍惚之情形，
    故其辯稱自白非出於任意性之詞，尚難信為實在。
  (4)故附表編號九之犯行業經被告於警詢及檢察官偵訊時供述無隱，核與證人即被害
    人丁○○於警詢及本院審理時之證述大致相符，並有被害人丁○○之贓證物品認
    領保管收據乙紙、贓物照片乙幀、被告被查獲穿著本件贓物即被害人丁○○之內
    褲之照片四幀在卷可證。被告所辯尚無法信為實在，此部分之犯行亦堪認定。
二、所犯法條與量刑：
  (1)核被告乙○○所為，就附表編號一至四及附表編號八之犯行，係犯刑法第三百二
    十一條第一項第二款之加重竊盜罪，就附表編號五至七及附表編號九之犯行，係
    犯同法第三百二十條第一項之竊盜罪。公訴人於準備程序時就附表編號一至四及
    八之犯行，已變更起訴法條為刑法第三百二十一條第一項第二款，於法並無不合
    ，應予准許。
  (2)被告乙○○前後多次犯行，時間緊接，所犯係構成要件同一之罪名，顯係基於概
    括犯意為之，應依刑法第五十六條之規定論以同法第三百二十一條第一項第二款
    之加重竊盜罪，並加重其刑。被告於犯罪後未被有偵查犯罪職權之機關或公務人
    員發覺前，即於九十三年一月十九日十九時二十分許，主動至新竹市警察局第一
    分局自首附表編號一至八之犯行，有新竹市警察局第一分局九十三年一月三十一
    日竹市警一分刑字第○九三○○一一七三五號刑事案件移送書在卷為證，足認被
    告所為符合自首之要件，應依刑法第六十二條前段之規定減輕其刑，並依同法第
    七十一條第一項之規定，先加而後減之。
  (3)爰審酌被告乙○○有行為與情緒之混合障礙症，自九十一年十二月九日起至九十
    三年四月十二日間，均曾至行政院衛生署新竹醫院就診，有經本院函查及調閱之
    該院九十三年五月二十八日新醫歷字第○九三○○○三四七三號函及被告病歷影
    本在卷可憑，且被告前曾因疑有精神科病史，經本院委託行政院衛生署桃園療養
    院鑑定結果，雖認被告之精神狀態未達於心神喪失或精神耗弱之足致影響刑事責
    任能力之程度，惟仍有施以治療之必要，亦有經本院依職權函調之行政院衛生署
    桃園療養院九十二年二月十七日九二桃療醫字第○○○七○二號函及鑑定報告書
    附卷可參，再參以被告於審理中均自承其行為時知悉其行為樣態，且儘量控制等
    情，足認被告於行為時應能認知本件犯行之違法性所在，然其在此精神狀態下，
    其犯罪之動機、目的自不能與純粹重視財物價值之一般竊盜犯行等量齊觀，併審
    酌被告竊盜之次數、竊盜行為所用之方式及所造成之危害性尚未嚴重、並其品行
    、智識程度及犯後態度良好等一切情狀，量處如主文所示之刑，並諭知易科罰金
    之折算標準。
據上論斷，依刑事訴訟法第二百九十九條第一項前段、第三百條，刑法第五十六條、
第三百二十一條第一項第二款、第六十二條前段、第四十一條第一項，罰金罰鍰提高
標準條例第一條前段、第二條，判決如主文。
本案經檢察官癸○○到庭執行職務。
中　　　華　　　民　　　國　　九十三　　年　　　八　　　月　　二十　　  日
                                        臺灣新竹地方法院刑事第四庭
                                              審判長法  官  王紋瑩
                                                    法  官  馮俊郎
                                                    法  官  蔡欣怡
右正本證明與原本無異。
若不服本判決，得於收受本件判決起十日內，向本院提出上訴狀（應附繕本），上訴
於臺灣高等法院。
                                                    書記官  馮玉玲
中　　　華　　　民　　　國　　九十三　　年　　　八　　　月　　二十　　  日
附錄本案論罪科刑法條
刑法第三百二十一條第一項
犯竊盜罪而有左列情形之一者，處六月以上、五年以下有期徒刑：
二　毀越門扇、牆垣或其他安全設備而犯之者。
附表
  ┌─┬──────┬───────┬───┬─────┬────┐
  │編│時        間│地          點│被害人│方      法│財    物│
  │號│            │              │      │          │        │
  ├─┼──────┼───────┼───┼─────┼────┤
  │一│九十二年九月│新竹市○○路四│丑○○│以樹枝踰越│內衣褲　│
  │  │底某日      │八五巷七號一樓│　　　│屋外矮牆而│　　　　│
  │  │            │　　          │      │勾取      │        │
  ├─┼──────┼───────┼───┼─────┼────┤
  │二│同右        │同右          │子○○│同右      │內衣褲　│
  ├─┼──────┼───────┼───┼─────┼────┤
  │三│同右        │同右          │辛○○│同右      │內衣褲四│
  │  │　　　　　　│　　　　　　  │　　　│          │件　    │
  ├─┼──────┼───────┼───┼─────┼────┤
  │四│同右        │同右          │己○○│同右      │內衣褲　│
  ├─┼──────┼───────┼───┼─────┼────┤
  │五│九十二年十月│新竹市○○路二│庚○○│徒手竊取晾│內衣褲　│
  │  │七日        │段二三○號　　│　　　│於戶外之物│　　　　│
  ├─┼──────┼───────┼───┼─────┼────┤
  │六│同右        │新竹市○○路二│戊○○│進入未上鎖│內衣褲二│
  │  │            │段二二四號　　│　　　│之攤位竊取│十五件　│
  ├─┼──────┼───────┼───┼─────┼────┤
  │七│同右        │同右          │壬○○│同右      │內衣褲二│
  │  │            │　　　　　　  │　　　│          │十八件　│
  ├─┼──────┼───────┼───┼─────┼────┤
  │八│九十二年十二│新竹市○○路四│甲○○│同編號一  │睡衣　　│
  │  │月二十五日　│八五巷七號一樓│　　　│          │　　　　│
  ├─┼──────┼───────┼───┼─────┼────┤
  │九│九十三年三月│新竹市○○路七│丁○○│徒手進入未│內褲一件│
  │  │二十七日一時│十八巷二號    │　　　│上鎖之庭院│　　　　│
  │  │            │              │      │竊取      │        │
  └─┴──────┴───────┴───┴─────┴────┘
